【裁判字號】    94,訴,3008
【裁判日期】    950125
【裁判案由】    毒品危害防制條例
【裁判全文】
臺灣板橋地方法院刑事判決              94年度訴字第3008號
公  訴  人  臺灣板橋地方法院檢察署檢察官
被      告  甲○○
上列被告因毒品危害防制條例案件，經檢察官提起公訴（94年度
毒偵字第5830、5959、6473號），本院訊問被告為有罪陳述後，
改依簡式審判程序審理，並判決如下：
    主  文
甲○○連續施用第一級毒品海洛因，累犯，處有期徒刑壹年肆月
。扣案之第一級毒品海洛因小包（淨重分別為零點伍捌公克、
淨重零點壹肆公克、淨重零點壹捌公克）、注射針筒壹支，均沒
收銷燬之，扣案之上開海洛因小包之外包裝只沒收。
    事  實
一、甲○○前有違反肅清煙毒條例、毒品危害防制條例等前科，
    其中於民國83年間因違反肅清煙毒條例案件，經本院以84年
    度訴字第381 號判處有期徒刑3 年2 月，於84年5 月9 日確
    定，自84年6 月13日起算刑期，於85年11月7 日假釋出監付
    保護管束。詎於假釋期間，又於86年間再犯違反肅清煙毒條
    例案件，經本院以86年度訴字第1899號判處應執行有期徒刑
    3 年8 月，於86年12月9 日確定，自87年2 月16日起算刑期
    ，並自90年9 月8 日起接續執行上開殘刑1 年8 月12日，嗣
    於90年3 月8 日假釋出監付保護管束。竟於假釋期間之91年
    間又因違反毒品危害防制條例案件，經本院裁定觀察勒戒，
    因認有繼續施用傾向，再經本院以91年度毒聲字第3131號裁
    定令入戒治處所施以強制戒治，屆滿四月，其成效經評定為
    合格，認無繼續戒治之必要，經本院以92年度毒聲字第872
    號裁定停止戒治，所餘戒治期間付保護管束，至92年9 月24
    日保護管束期滿執行完畢，而上述90年間之假釋復經撤銷，
    自92年4 月29日起執行殘刑1 年11月4 日，於94年2 月14日
    甫縮刑期滿執行完畢。
二、詎甲○○仍不知悔改，明知海洛因係毒品危害防制條例第2
    條第2 項第1 款所定之第一級毒品，依法不得施用、持有，
    竟於上開強制戒治執行完畢後5 年內，基於施用第一級毒品
    海洛因之概括犯意，分別於94年10月2 日下午16時許、同年
    月9 日凌晨2 時許及於同年月22日上午10時許，在其台北縣
    三峽鎮○○路98巷74弄55號住處，連續以靜脈注射方式施用
    第一級毒品海洛因多次，經警分別於(一)94年10月2 日晚間20
    時許在台北縣三峽鎮○○路98巷74弄55號查獲，並扣得第一
    級毒品海洛因1 小包（淨重0.58公克，空包裝重0.18公克）
    及甲○○所有之注射針筒1 支；(二)於94年10月9 日13時40分
    許，在台北縣三峽鎮○○路98巷104 號前查獲，並扣得第一
    級毒品海洛因1 小包（淨重0.14公克、空包裝重0.17公克）
    ；(三)於94年10月23日上午9 時許，在台北縣三峽鎮○○街68
    號前查獲，並扣得第一級毒品海洛因1 小包（淨重0.18公克
    、空包裝重0.19公克）。嗣經警分別於94年10月2 日20時40
    分許、同年月9 日下午15時40分許及於同年月23日10時許採
    取尿液檢體送驗結果，均呈嗎啡陽性反應，而悉上情。
三、案經台北縣政府警察局三峽分局、蘆洲分局報告台灣板橋地
    方法院檢察署檢察官偵查起訴。
    理  由
一、訊據被告甲○○於警詢、偵訊及本院審理中，對上揭事實均
    坦承不諱，此外，被告經警於94年10月2 日20時40分許、同
    年月9 日下午15時40分許及於同年月23日10時許採取尿液檢
    體送驗結果（檢體編號：00000000、0000000000、00000000
    號），均呈嗎啡陽性反應，有台灣檢驗科技股份有限公司尿
    液檢驗報告3 件、姓名對照表2 件及檢體編號對照表1 件在
    卷可查（見94年度毒偵字第5830號卷第17、44頁、94年度毒
    偵字第5959號卷第18、46頁、94年度毒偵字第6473號卷第19
    、43頁）。此外，扣案之白粉3 包確屬海洛因成分乙節，亦
    有法務部調查局調科壹字第060010703 、000000000 、0000
    00000 號鑑定通知書一件在卷可查，並有於94年10 月2日扣
    案之含有難以析離之海洛因成分之注射針筒1 支可佐，此復
    有台北縣政府警察局三峽分局搜索經過及結果陳報書一件附
    卷為憑（見94年度偵字第5830號卷第15頁）。由上所述，足
    見被告所為自白與事實相符，而得採為認定之依據。次查，
    被告於91年間因施用毒品案件，經本院裁定觀察勒戒，因認
    有繼續施用傾向，再經本院以91年度毒聲字第3131 號 裁定
    令入戒治處所施以強制戒治，屆滿四月，其成效經評定為合
    格，認無繼續戒治之必要，經本院以92年度毒聲字第872 號
    裁定停止戒治，所餘戒治期間付保護管束，至92年9 月24日
    保護管束期滿執行完畢等情，有台灣高等法院被告前案紀錄
    表、刑案查註紀錄表各一件在卷可稽。本件事證明確，被告
    犯行堪以認定。
二、按海洛因屬毒品危害防制條例第2 條第2 項第1 款所列之第
    一級毒品，核被告甲○○所為，係犯毒品危害防制條例第10
    條第1 項之施用第一級毒品海洛因罪。其施用前後非法持有
    第一級毒品之低度行為，已為施用之高度行為所吸收，不另
    論罪。被告先後3 次施用第一級毒品海洛因之犯行，時間緊
    接，且所犯又為構成要件相同之罪，顯係基於概括犯意而為
    ，為連續犯，應論以一罪，並依法加重其刑。又被告有如事
    實欄所載之前案紀錄暨刑之執行情形，亦有前述前案紀錄表
    一件可資為憑，其於有期徒刑執行完畢後，5 年內再犯
    本件有期徒刑以上之罪，為累犯，應依刑法第47條之規定遞
    予加重其刑。本院審酌被告前已有施用毒品紀錄，素行非佳
    ，竟於94年2 月間出監後未久再為本件施用毒品犯行，且在
    一個月間為警查獲3 次，顯見其未知戒除毒癮，意志力薄弱
    ，並考量施用毒品乃自戕行為，所生危害非鉅，暨被告坦承
    犯行，犯後態度良好等一切情狀，各量處如主文所示之刑，
    並定應執行刑如主文所示。又扣案之白粉3 包為海洛因成分
    ，已如前述，應依毒品危害防制條例第18條第1 項前段之規
    定宣告沒收銷燬之，另扣案之注射針筒1 支，為被告所有供
    本件施用毒品海洛因所用，此經被告於本院審理中供述甚明
    ，然該注射針筒業經使用於施打海洛因，內含有難以析離之
    海洛因成分，亦觀之前述報告書即明，自應以毒品視之，爰
    依毒品危害防制條例第18條第1 項前段之規定宣告沒收銷燬
    之；另前開扣案海洛因3 包之外包裝部分既得與毒品分別鑑
    秤其重量，與毒品即無難以析離而無法個別宣告沒收之情事
    ，且係被告所有，並供其施用毒品犯罪所用，亦應依刑法第
    38條第1 項第2 款規定宣告沒收，附此敘明。
三、末按「除被告所犯為死刑、無期徒刑、最輕本刑為三年以上
    有期徒刑之罪或高等法院管轄第一審案件者外，於前條第一
    項程序進行中，被告先就被訴事實為有罪之陳述時，審判長
    得告知被告簡式審判程序之旨，並聽取當事人、代理人、辯
    護人及輔佐人之意見後，裁定進行簡式審判程序」，刑事訴
    訟法第273 條之1 定有明文。查本件被告涉犯之毒品危害防
    制條例第10條第1 項之施用毒品罪，法定本刑並非最輕本刑
    為三年以上有期徒刑之罪，且被告於本院準備程序期日中已
    就被訴事實為有罪之陳述，經告知被告簡式審判程序之旨後
    ，被告及公訴人對於本件改依簡式審判程序審理亦均表示無
    意見，是本院即依前揭刑事訴訟法規定，裁定本件進行簡式
    審判程序，附此敘明。
據上論斷，應依刑事訴訟法第273 條之1 第1 項、第299 條第1
項前段，毒品危害防制條例第10條第1 項、第18條第1 項前段，
刑法第11條前段、第56條、第47條、第38條第1 項第2 款，判決
如主文。
本案經檢察官魏正杰到庭執行職務。
中    華    民    國    95    年    1     月    25    日
                  刑事第十五庭  法  官  汪怡君
上列正本證明與原本無異。
如不服本判決，應於送達後十日內向本院提出上訴狀。
                                書記官  李郁禎
中    華    民    國    95    年    1     月    27    日
附錄本案論罪科刑法條全文：
毒品危害防制條例第10條
施用第一級毒品者，處六月以上五年以下有期徒刑。
施用第二級毒品者，處三年以下有期徒刑。


司法院資訊處製作；財團法人民間司法改革基金會備份。
